臺灣桃園地方法院刑事判決
                                  111年度審交易字第121號
公  訴  人  臺灣桃園地方檢察署檢察官
被      告  江元貴


上列被告因公共危險案件，經檢察官提起公訴（111年度偵字第6
894號），被告就被訴事實為有罪陳述，本院裁定改依簡式審判
程序審理，判決如下：
    主      文
江元貴駕駛動力交通工具而吐氣所含酒精濃度達每公升零點二五
毫克以上，累犯，處有期徒刑捌月，併科罰金新臺幣貳萬元，罰
金如易服勞役，以新臺幣壹仟元折算壹日。
    事實及理由
一、本件犯罪事實及證據，除證據部分補充「被告江元貴於本院
    準備程序及審理時之自白」外，其餘均與臺灣桃園地方檢察
    署檢察官起訴書之記載相同，茲引用如附件。
二、新舊法比較：
    按行為後法律有變更者，適用行為時之法律。但行為後之法
    律有利於行為人者，適用最有利於行為人之法律，刑法第2
    條第1項定有明文。經查，被告江元貴行為後，刑法第185條
    之3第1項之規定業於民國111年1月28日修正公布，並自同月
    30日生效施行，修正前刑法第185條之3第1項規定：「駕駛
    動力交通工具而有下列情形之一者，處2年以下有期徒刑，
    得併科20萬元以下罰金」，修正後則規定：「駕駛動力交通
    工具而有下列情形之一者，處3年以下有期徒刑，得併科30
    萬元以下罰金」，已將法定刑自「2年以下有期徒刑，得併
    科20萬元以下罰金」，提高為「3年以下有期徒刑，得併科3
    0萬元以下罰金」，經比較新、舊法結果，自以修正前之規
    定對被告較為有利，依刑法第2條第1項前段規定，被告本件
    犯行應仍適用行為時即修正前刑法第185條之3第1項規定處
    罰。
三、論罪科刑
（一）核被告所為，係犯修正前刑法第185條之3第1項第1款之駕
      駛動力交通工具而吐氣所含酒精濃度達每公升零點二五毫
      克以上之罪。
（二）被告前於109年間，因公共危險案件，經本院以109年度審
      交易字第285號判決判處有期徒刑8月，上訴後經臺灣高等
      法院以109年度交上易字第365號判決駁回上訴確定，於11
      0年10月26日執行完畢出監，有臺灣高等法院被告前案紀
      錄表在卷可稽，其於5年內故意再犯有期徒刑以上之本罪
      ，為累犯。又司法院大法官於108年2月22日就累犯規定是
      否違憲乙事，作成釋字第775號解釋：「有關累犯加重本
      刑部分，不生違反憲法一行為不二罰原則之問題。惟其不
      分情節，基於累犯者有其特別惡性及對刑罰反應力薄弱等
      立法理由，一律加重最低本刑，於不符合刑法第59條所定
      要件之情形下，致生行為人所受之刑罰超過其所應負擔罪
      責之個案，其人身自由因此遭受過苛之侵害部分，對人民
      受憲法第8條保障之人身自由所為限制，不符憲法罪刑相
      當原則，牴觸憲法第23條比例原則。」本院審酌被告所犯
      前案與本案為罪質相同之公共危險案件，被告顯未能記取
      前案科刑之教訓謹慎行事，漠視法紀，其對刑罰之反應力
      薄弱，未因此產生警惕作用，爰參照上開解釋意旨，依刑
      法第47條第1項規定加重其刑。
（三）爰以行為人之責任為基礎，審酌被告明知酒精成分對人之
      意識能力具有不良影響，酒後駕車對一般往來之公眾及駕
      駛人自身皆具有高度危險性，竟枉顧自身及公眾安全而酒
      後駕車，實屬不該；惟被告犯後坦承犯行，兼衡其吐氣所
      含酒精濃度為每公升0.46毫克，猶騎乘普通重型機車行駛
      於市區道路所生之危險，又查前因公共危險案件，屢經法
      院判刑（見卷附臺灣高等法院被告前案紀錄表），顯見其
      未因前案之判刑獲取教訓；併兼衡本案所生危害、被告之
      智識程度、生活狀況、素行及犯後態度等一切情狀，量處
      如主文所示之刑，並諭知罰金易服勞役之折算標準。
據上論斷，應依刑事訴訟法第273條之1第1項、第299條第1項前
段、第310條之2、第454條第2項（本案採判決精簡原則，僅引述
程序法條），判決如主文。
本案經檢察官賴怡伶到庭執行職務。
中　　華　　民　　國　　111 　年　　8 　　月　　24　　日
                    刑事審查庭    法  官      高上茹
以上正本證明與原本無異。
如不服本判決應於收受判決後20日內向本院提出上訴書狀，並應
敘述具體理由。其未敘述上訴理由者，應於上訴期間屆滿後20日
內向本院補提理由書（均須按他造當事人之人數附繕本）「切勿
逕送上級法院」。
                                  書記官     涂頴君
中　　華　　民　　國　　111 　年　　8 　　月　　24　　日
附錄本判決論罪法條全文：
修正前中華民國刑法第185 條之3第1項
駕駛動力交通工具而有下列情形之一者，處2年以下有期徒刑，
得併科20萬元以下罰金：
一、吐氣所含酒精濃度達每公升0.25毫克或血液中酒精濃度達百
    分之0.05以上。
二、有前款以外之其他情事足認服用酒類或其他相類之物，致不
    能安全駕駛。
三、服用毒品、麻醉藥品或其他相類之物，致不能安全駕駛。
附件：
臺灣桃園地方檢察署檢察官起訴書
                                     111年度偵字第6894號
　　被　　　告　江元貴　男　46歲（民國00年0月00日生）
　　　　　　　　　　　　住○○市○○區○○路0段000巷00號
　　　　　　　　　　　　國民身分證統一編號：Z000000000號
上列被告因公共危險案件，業經偵查終結，認應提起公訴，茲將
犯罪事實及證據並所犯法條分敘如下：
　　　　犯罪事實
一、江元貴前因公共危險案件，經臺灣桃園地方法院以109年度
    審交易字第285號判決判處有期徒刑8月，提起上訴後，經臺
    灣高等法院以109年度交上易字第365號判決上訴駁回而確定
    ，於民國110年10月26日執行完畢。詎仍不知悔改，於110年
    12月28日下午4時許起至同日下午4時10分許止，在桃園市觀
    音區某雜貨店飲用鹿茸酒，明知飲酒後已達不得駕駛動力交
    通工具之程度，仍基於酒後駕駛動力交通工具之犯意，於飲
    畢後旋自該處騎乘車牌號碼000-000號普通重型機車離去。
    嗣於同日下午4時30分許，行經桃園市○○區○○路0段000號旁
    ，為警攔檢盤查，並於同日下午4時54分許，測得其吐氣所
    含酒精濃度達每公升0.46毫克。
二、案經桃園市政府警察局大園分局報告偵辦。
　　　　證據並所犯法條
一、上揭犯罪事實，業據被告江元貴於警詢及本署偵查中坦承不
    諱，復有酒精測定紀錄表、桃園市政府警察局舉發違反道路
    交通管理事件通知單各1份在卷可稽，被告犯嫌堪以認定。
二、按行為後法律有變更者，適用行為時之法律，但行為後之法
    律有利於行為人者，適用最有利於行為人之法律，刑法第2
    條第1項定有明文。被告行為後，刑法第185條之3業於111年
    1月28日經總統公布修正施行，並自同年1月30日起生效。修
    正前該條（即舊法）第1項之法定刑為「二年以下有期徒刑
    ，得併科二十萬元以下罰金」，修正後該條（即新法）第1
    項法定刑則為「處三年以下有期徒刑，得併科三十萬元以下
    罰金」，經比較修正前後之法律，新法提高法定刑、罰金刑
    上限，是本案經新舊法比較之結果，應以被告行為時之法律
    即修正前之刑法第185條之3對被告較為有利。是核被告所為
    ，係犯111年1月28日修正公布前之刑法第185條之3第1項第1
    款之公共危險罪嫌。又查被告有犯罪事實欄所載之論罪科刑
    及執行情形，有本署刑案資料查註紀錄表1份附卷可憑，其
    於徒刑執行完畢5年內，故意再犯本件有期徒刑以上之罪，
    為累犯，請參照司法院大法官解釋釋字第775號解釋意旨，
    審酌依刑法第47條第1項規定加重其刑。
三、依刑事訴訟法第251條第1項提起公訴。
　　此　致
臺灣桃園地方法院
中　　華　　民　　國 　 111　　年　　 2    月　　25   日
                               檢察官  楊  挺  宏
本件證明與原本無異
中    華    民    國    111   年     3   月     7     日
                               書記官  盧  憲  儀
所犯法條：
中華民國刑法第185條之3
駕駛動力交通工具而有下列情形之一者，處 3 年以下有期徒刑
，得併科 30 萬元以下罰金：
一、吐氣所含酒精濃度達每公升零點二五毫克或血液中酒精濃度
    達百分之零點零五以上。
二、有前款以外之其他情事足認服用酒類或其他相類之物，致不
    能安全駕駛。
三、服用毒品、麻醉藥品或其他相類之物，致不能安全駕駛。
因而致人於死者，處 3 年以上 10 年以下有期徒刑，得併科 2
百萬元以下罰金；致重傷者，處 1 年以上 7 年以下有期徒刑，
得併科 1 百萬元以下罰金。
曾犯本條或陸海空軍刑法第 54 條之罪，經有罪判決確定或經緩
起訴處分確定，於十年內再犯第 1 項之罪因而致人於死者，處
無期徒刑或 5 年以上有期徒刑，得併科 3 百萬元以下罰金；致
重傷者，處 3 年以上 10 年以下有期徒刑，得併科 2 百萬元以
下罰金。